【裁判字號】    97,抗,410
【裁判日期】    970429
【裁判案由】    假扣押
【裁判全文】
臺灣高等法院民事裁定                   97年度抗字第410號
抗  告  人    華染股份有限公司
兼法定代理人  粱清雄
抗  告  人    甲○○
上列抗告人與相對人兆豐國際商業銀行股份有限公司間假扣押事
件，對於中華民國96年10月15日臺灣臺北地方法院96年度裁全字
第12650號裁定，提起抗告，本院裁定如下：
    主  文
抗告駁回。
抗告訴訟費用新台幣壹仟元由抗告人負擔。
    理  由
一、按債權人就金錢請求或得易為金錢請求之請求，欲保全強制
    執行者，得聲請假扣押。又請求及假扣押之原因，應釋明之
    ；前項釋明如有不足，而債權人陳明願供擔保或法院認為適
    當者，法院得定相當之擔保，命供擔保後為假扣押。民事訴
    訟法第522條第1項、第526條第1項、第2項定有明文。所謂
    假扣押之原因，即債務人有日後不能強制執行或甚難執行之
    虞，或應在外國為強制執行者，同法第523條亦有明定。
二、經查，本件相對人主張抗告人華染股份有限公司邀同抗告人
    粱清雄、甲○○為連帶保證人，向相對人等13家參貸銀行申
    請新台幣（下同）34億元之借款授信額度，惟抗告人已積欠
    3,000,395,861元及違約金、利息，經相對人催告迄未支付
    ，而相對人迄今已無力清償債務，經相對人要求亦無法提出
    償債計畫，恐日後無法強制執行，爰聲請就抗告人之財產於
    1億元之範圍內准為假扣押等語。並提出聯合放款合約1份、
    聯合放款增補合約8份、台北光華郵局第281號存證信函（以
    上均影本）以為釋明。而抗告人亦自陳：「因紡織化纖業歷
    經常年寒冬，抗告人雖極盡各種可行策略因應，祈扭轉劣勢
    ；提升營運績效，無奈至今仍不敵景氣致虧損連連」等語（
    見抗告人97年4月2日民事陳報狀），由此堪認相對人就其主
    張抗告人將無力清償致相對人之請求有不能或甚難強制執行
    之虞之假扣押原因，已提出釋明之方法，雖該釋明尚有未足
    ，惟其既陳明願供擔保以補其釋明之不足，則原裁定依首開
    規定，命供擔保後為假扣押，並無不合。至抗告意旨略以：
    抗告人正與相對人持協商分期攤還本金及支付利息，並研議
    可行之還款方案等語，乃應待本案解決之問題，其據以對原
    裁定聲明不服，不能認為有理由。
三、據上論結，本件抗告為無理由，爰裁定如主文。
中    華    民    國    97    年    4    月    29    日
                    民事第十四庭
                        審判長法  官 張  蘭
                              法  官 黃麟倫
                              法  官 鄭純惠
正本係照原本作成。
本裁定除以適用法規顯有錯誤為理由，並經本院許可外，不得再
抗告。如提起再抗告，應於收受後10日內委任律師為訴訟代理人
向本院提出再抗告狀。並繳納再抗告費新台幣１千元。
中    華    民    國    97    年    4    月    29    日
                              書記官 劉麗芬


司法院資訊處製作；財團法人民間司法改革基金會備份。
